【裁判字號】    97,易,1528
【裁判日期】    970613
【裁判案由】    毒品危害防制條例
【裁判全文】
臺灣臺北地方法院刑事判決              97年度易字第1528號
公  訴  人  臺灣臺北地方法院檢察署檢察官
被      告  甲○○
                    （另案在臺灣臺北看守所羈押中）
上列被告因違反毒品危害防制條例案件，經檢察官提起公訴（97
年度毒偵字第521 號），被告於準備程序中就被訴事實為有罪之
陳述，經當庭裁定改用簡式審判程序，本院判決如下：
    主  文
甲○○施用第二級毒品，累犯，處有期徒刑伍月，如易科罰金，
以新臺幣壹仟元折算壹日。扣案之第二級毒品MDMA貳顆（驗餘總
淨重零點伍零肆柒公克）沒收銷燬之。
    事  實
一、甲○○前因竊盜案件，經臺灣臺中地方法院於民國95年6 月
    23日以95年度易字第232 號判決判處有期徒刑5 月，並經臺
    灣高等法院臺中分院95年11月14日以95年度上易字第1012號
    判決駁回上訴確定，嗣經臺灣高等法院臺中分院於96年7 月
    23日以96年度聲減字第706 號裁定減為有期徒刑2 月又15日
    確定，甫於96年7 月29日縮刑期滿執行完畢。復因施用毒品
    案件，於96年間經臺灣臺中地方法院以96年度毒聲字第376
    號裁定送臺灣臺中看守所附設勒戒處所觀察、勒戒後，認無
    繼續施用毒品之傾向，於96年12月28日執行完畢釋放，並經
    臺灣臺中地方法院檢察署檢察官為不起訴處分。詎猶不知悔
    改，復基於施用第2 級毒品MDMA之犯意，於97年1 月26日上
    午5 時左右，在臺北縣中和市○○路上某處，施用第2 級毒
    品MDMA1 次。嗣於同日上午7 時20分許，為警在臺北市大安
    區○○○路○ 段2 號查獲，並扣得第2 級毒品MDMA2 顆（驗
    餘總淨重0.5047公克），經警採尿送驗呈MDMA陽性反應，始
    悉上情。
二、案經臺北市政府警察局大安分局報告臺灣臺北地方法院檢察
    署檢察官偵查起訴，因甲○○於準備程序中就犯罪事實為有
    罪陳述，經裁定依簡式審判程序審理。
    理  由
一、上開犯罪事實業據被告甲○○坦承不諱，且將其於上開時、
    地為警查獲後，經警對其所採得之尿液送交鑑驗結果，確呈
    MDMA 陽性反應，此有臺灣尖端生技醫藥股份有限公司97年2
    月15日濫用藥物檢驗報告1 份在卷可稽（見臺灣臺北地方法
    院檢察署97年度毒偵字第521 號偵查卷第50頁），足證被告
    任意性自白與事實相符，事證明確，犯行堪以認定，應予依
    法論科。
二、被告曾因施用毒品案件，經臺灣臺中地方法院以96年度毒聲
    字第376 號裁定送臺灣臺中看守所附設勒戒處所觀察、勒戒
    後，認無繼續施用毒品之傾向，於96年12月28日執行完畢釋
    放，並經臺灣臺中地方法院檢察署檢察官為不起訴處分，有
    臺灣高等法院被告前案紀錄表1 份在卷可參（見本院卷第4
    頁至第15頁），是被告在其上開違反毒品危害防制條例案件
    之觀察、勒戒及強制戒治程序執行完畢釋放後，5 年以內再
    犯本件施用第2 級毒品之罪甚明，故依照毒品危害防制條例
    第20條第3 項規定之反面解釋，本件被告已無再先施以觀察
    、勒戒及強制戒治之必要，附此說明。
三、按施用MDMA後會影響記憶能力及自主神經系統，判斷力及意
    志力亦均受限制，甚至引起精神錯亂，並具有成癮性、濫用
    性，戒解不易，嚴重戕害人之身心健康，危害社會，故依據
    毒品危害防制條例第2 條第2 項第2 款列為第2 級毒品，不
    得非法施用、持有。是核被告所為，係犯毒品危害防制條例
    第10條第2 項之施用第2 級毒品罪。被告持有第2 級毒品之
    低度行為，為施用第2 級毒品之高度行為所吸收，不另論罪
    。查被告曾因竊盜案件，經臺灣臺中地方法院95年6 月23日
    以95年度易字第232 號判決判處有期徒刑5 月，嗣經臺灣高
    等法院臺中分院95年11月14日以95年度上易字第1012號判決
    駁回上訴確定，並經臺灣高等法院臺中分院於96年7 月23日
    以96年度聲減字第706 號裁定減為有期徒刑2 月又15日確定
    ，甫於96年7 月29日縮刑期滿執行完畢等情，有前開臺灣高
    等法院被告前案紀錄表在卷足徵，是被告於前次有期徒刑之
    執行完畢後，5 年以內故意再犯本件有期徒刑以上之罪，為
    累犯，應依刑法第47條第1 項之規定，加重其刑。爰審酌被
    告前因違反毒品危害防制條例之施用毒品案件，經觀察、勒
    戒程序執行完畢後，仍不知戒除，又於上開時、地施用第2
    級毒品、施用為自戕行為、所生危害尚非大，惟被告事後終
    坦承犯行，犯後態度堪稱良好等一切情狀，量處如主文所示
    之刑，並諭知易科罰金之標準。此外，扣案之第2 級毒品MD
    MA2 顆（驗餘總淨重0.5047公克），應依毒品危害防制條例
    第18條第1 項前段規定沒收銷燬。
四、據上論斷，依刑事訴訟法第284 條之1 、第273 條之1 第1
    項、第299 條第1 項前段，毒品危害防制條例第10條第2 項
    、第18條第1 項，刑法第11條、第47條第1 項、第41條第1
    項前段，判決如主文。
本案經檢察官郭瑜芳到庭執行職務。
中    華    民    國    97    年    6     月   13    日
                  刑事第二庭  法  官  葉力旗
上正本證明與原本無異。
如不服本判決，應於判決送達後10日內向本院提出上訴狀 (應抄
附繕本)。
                              書記官    林碧華
中    華    民    國    97    年    6    月    13    日
附錄本案論罪科刑所依據之法條：
毒品危害防制條例第10條
施用第1級毒品者，處6 月以上5 年以下有期徒刑。
施用第2級毒品者，處3 年以下有期徒刑。


司法院資訊處製作；財團法人民間司法改革基金會備份。
